臺灣臺北地方法院交通事件裁定　　　　 96年度交聲字第303號
原處分機關　臺北市交通事件裁決所
異　議　人
即受處分人　甲○○
　　　　　　　　　　樓
上列異議人即受處分人因違反道路交通管理處罰條例案件，對於
臺北市交通事件裁決所中華民國九十六年三月十三日以北市裁二
字第裁二二－一ＡＢ四四三三九九號所為之處分（原舉發案號：
臺北市政府交通局北市警交停字一ＡＢ四四三三九九號），聲明
異議，本院裁定如下：
    主  文
異議駁回。
    理  由
一、本件異議意旨略以：異議人甲○○所有車牌號碼七Ｄ－三五
    一五號自用小客車，遭原舉發機關臺北市政府交通局於九十
    六年一月十二日逕行舉發有於九十六年一月十日下午三時十
    五分許，在臺北市大安區○○○路○段一四０巷五號周邊道
    路併排停車之違規行為。然該處原為施工圍籬，且又劃有紅
    線，其係將上開自用小客車停放在紅線區之內，即施工圍籬
    內，並未隨意停放，此均係因臺北市政府交通管制工程處標
    線不清所致。未料，竟遭以有併排停車為由製單舉發，經向
    原處分機關即臺北市交通事件裁決所異議後，原處分機關仍
    認其有上開違規行為，並依違反道路交通管理處罰條例第五
    十六條第一項第六款規定，裁處異議人罰鍰一千二百元。異
    議人不服，為此，聲明異議。
二、按汽車駕駛人停車時，有不依順行方向，或不緊靠道路右側
    ，或併排停車，或單行道不緊靠路邊停車者，處新臺幣六百
    元以上一千二百元以下罰鍰；又汽車駕駛人有違規停車而駕
    駛人不在場之行為，當場不能或不宜攔截製單舉發者，得對
    汽車所有人逕行舉發處罰，並應記明車輛牌照號碼、車型等
    可資辨明之資料，查明汽車所有人姓名或名稱、住址後，製
    單舉發處罰之，道路交通管理處罰條例第五十六條第一項第
    六款、第七條之二第一項第五款、第二項、第四項分別定有
    明文。
三、經查：異議人即受處分人甲○○有於上開時間將其所駕駛之
    上開自用小客車併排停放在上開路段之違規事實，業據異議
    人具狀及於本院訊問時坦認不諱，且有違規採證照片一張在
    卷可稽，其上開併排停車之違規行為，洵堪認定。至異議併
    排停車之上開路段，先前係遭該處建設公司私設圍籬佔用路
    面，並私自沿圍籬周圍劃設紅線一節，亦經證人楊文章即臺
    北市政府交通局管制工程處人員於本院訊問時證稱屬實，是
    該部分遭私設圍籬佔用之路面，於圍籬拆除後，並不因曾遭
    佔用失其係屬供公眾通行之路面性質，而得於該處任意停車
    ，甚至併排停車，事屬當然。況異議人於本院訊問時既自承
    其係因在上開路段附近上班之故，遂對上開路段之周邊道路
    狀態甚為熟稔等語在卷，則其對於上開路段係屬供公眾通行
    之道路，惟遭建設公司私設圍籬佔用一節，自難諉為不知。
    至在上開路段路面上所繪製之紅線，既非經主管機關臺北市
    政府交通局管制工程處人員依法所劃設，而係該處之建設公
    司所私設，自無道路交通標誌標線號誌設置規則第一百四十
    九條第一項第一款第五目所定紅色實線，係設於路側，用以
    禁止臨時停車之效力，雖可在該處停車，然亦不得併排停車
    。再者，縱上開路段之紅實線係經主管機關臺北市政府交通
    局管制工程處人員依法所劃設，亦非意謂僅僅禁止用路人不
    得在紅實線外側之路面停車，而得在紅實線內側之路面停車
    之意。是異議人辯稱係因誤認上開路段之紅實線係依法所劃
    設，其自可在紅實線內側併排停車云云，要屬無據。
四、從而，異議人確有於上開時、地違規併排停車之事實，洵堪
    認定。原舉發機關對於異議人上開違規停車而不在場之行為
    ，因當場不能製單舉發，在記明車輛牌照號碼、車型等可資
    辨明之資料，並查明上開自用小客車之所有人姓名或名稱、
    住址後，依上開道路交通管理處罰條例第七條之二第一項第
    五款、第二項、第四項之規定，逕對上開自用小客車所有人
    亦即異議人逕行製單舉發處罰，而原處分機關依異議人係於
    原舉發機關所製發之舉發違反道路交通管理事件通知單上所
    載之應到案日期九十六年二月十日前，向原處分機關陳述意
    見到案聽候裁決，依道路交通管理處罰條例第五十六條第一
    項第六款、道路交通管理事件統一裁罰基準及處理細則及違
    反道路交通管理事件統一裁罰基準表之規定，裁處異議人罰
    鍰一千二百元，於法並無不合，異議人之異議為無理由，應
    予駁回。
據上論斷，應依道路交通管理處罰條例第八十七條第二項，道路
交通案件處理辦法第十九條，裁定如主文。
中　　華　　民　　國　　96　　年　　6 　　月　　20　　日
                        臺灣臺北地方法院交通法庭
                            法　官  吳麗英
以上正本證明與原本無異。
如不服本裁定，應於送達後五日內，向本院提出抗告狀。
　　　　　　　　　　　　　　書記官　田華仁
中　　華　　民　　國　　96　　年　　6 　　月　　25　　日
